臺灣高等法院民事裁定　　　　　　　　　99年度抗字第1635號
抗　告　人　優士達股份有限公司
法定代理人　陳其林
上列抗告人因與相對人化通股份有限公司間聲明異議事件，對於
中華民國99年9月13日臺灣臺北地方法院99年度事聲字第10069號
裁定提起抗告，本院裁定如下：
    主  文
抗告駁回。
抗告費用由抗告人負擔。
    理  由
一、按當事人或利害關係人，對於執行法院強制執行之命令，或
    對於執行法官、書記官、執達員實施強制執行之方法，強制
    執行時應遵守之程序，或其他侵害利益之情事，得於強制執
    行程序終結前，為聲請或聲明異議，強制執行法第12條第1
    項前段定有明文。
二、本件抗告意旨略以：原法院民事執行處於民國99年3月10日
    作成之98年度司執字第42214號損害賠償強制執行事件分配
    表，對於相對人化通股份有限公司（下稱化通公司）執行所
    得之金額共計新台幣（下同）1209萬7,912元，因有他債權
    人聲明參與分配，原法院民事執行處檢附之強制執行金額計
    算書分配表，就抗告人債權原本及債權利息金額之記載，均
    依照抗告人於98年5月20日呈遞之民事聲請強制執行狀及98
    年9月7日呈遞之民事聲請追加強制執行狀，所檢附和解筆錄
    之執行名義，記載債權金額為「債務人（即相對人）應給付
    聲請人（即抗告人）新台幣參仟伍佰萬玖仟伍佰肆拾陸元及
    自民國96年3月23日起至清償日止按年息百分之五計算之利
    息」，即抗告人對於相對人化通公司所得請求受償之金額為
    3500萬9,546元及自96年3月22日起至清償日止按年息5%計算
    之利息。再依強制執行法第28條第1項、2項規定，強制執行
    之費用，以必要部份為限，由債務人負擔，並應與強制執行
    之債權同時收取。前項費用，執行法院得命債權人代為預納
    。由上揭條文之意旨，如債權人聲請強制執行所繳納之執行
    費用有不足時，除執行法院得命債權人代為預納外，並得由
    強制執行債務人之財產所獲得之金額中優先扣抵。故抗告人
    前假扣押相對人之財產，雖僅就相對人之財產在1500萬元範
    圍內為之，且僅繳納執行費用12萬元，惟抗告人聲請調假扣
    押卷強制執行時，所檢附之執行名義及陳報債權之金額均為
    3500萬9,546元，應繳納之執行費雖不足16萬0,076元，依上
    揭條文規定意旨，原法院民事執行處自應由相對人財產所獲
    得之金額中優先扣抵，且應依執行名義所陳報，將抗告人對
    於相對人之債權額列入分配。此由原法院民事執行處99年3
    月10日作成強制執行金額計算書分配表，已載明抗告人聲請
    對相對人之財產強制執行所繳付之執行費用，就其中不足額
    16萬0,076元部分，由國庫先代為墊付，再由強制執行所獲
    得之金額中優先分配可知。而原法院民事執行處強制執行金
    額計算書分配表中，抗告人得分配金額為602萬3,244元，不
    足額為3357萬5,910元，即得印證。詎原法院民事執行處另
    於99年5月18日作成之強制執行金額計算書分配表，未將抗
    告人對於相對人前揭陳報未受償之債權額列入分配表，而誤
    將抗告人對於相對人強制執行所得之金額1209萬7,912元列
    入分配表，顯然有誤。抗告人依強制執行法第39條規定聲明
    異議，聲請原法院民事執行處更正分配表，並無不妥，爰聲
    明廢棄原裁定云云。
三、經查，本件抗告人先後於98年5月20日及98年9月7日聲請強
    制執行時，已各在狀內表明訴訟標的金額為「新台幣肆佰捌
    拾萬玖仟壹佰陸拾伍元整」及「新台幣柒佰貳拾伍萬捌仟
    柒佰肆拾柒元整」，並據此繳納執行費用。雖抗告人於98年
    5 月20日聲請強制執行時，在狀內聲請強制執行之內容中記
    載「債務人（即相對人）應給付聲請人（即抗告人）新台幣
    仟伍佰萬玖仟伍佰肆拾陸元及自民國九十六年三月二十三
    日起至清償日止按年息百分之五計算之利息。其中肆佰捌拾
    萬玖仟壹佰陸拾伍元及執行費用部分」，惟對照聲請狀內
    容，抗告人係針對相對人可向第三人國泰世紀產物保險股份
    有限公司取得之保險金債權483萬9,165元為請求，核與其記
    載本件強制執行之訴訟標的金額相符（見原法院98年度司執
    字第42 214號執行卷）。嗣原法院民事執行處司法事務官於
    99 年5月18日所製作之分配表，將抗告人先後兩次聲請執行
    之金額列入分配，其分配金額為1209萬7,912元【4,839,165
    元＋ 7,258,747元＝12,097,912元】，經核並無不合，對照
    抗告人依執行標的金額所繳納之執行費用，益徵抗告人於聲
    請強制執行時，並非就伊對相對人所取得之全部債權金額為
    聲請。抗告人因事後有他債權人聲明參與分配，而否認其具
    狀聲請執行時已自行減縮執行金額之事實，並無理由。從而
    原裁定駁回抗告人之聲明，並無不當。抗告意旨猶執前詞指
    摘原裁定不當，聲明廢棄，為無理由，應駁回其抗告。
四、據上論結，本件抗告為無理由，爰裁定如主文。
中    華    民    國    100    年    1    月    14    日
                  民事第七庭
                        審判長法  官 鄭三源
                              法  官 邱  琦
                              法  官 林玉珮
正本係照原本作成。
本裁定除以適用法規顯有錯誤為理由外，不得再抗告。如提起再
抗告，應於收受後10日內委任律師為代理人向本院提出再抗告狀
。並繳納再抗告費新台幣１千元。
中    華    民    國   100    年    1     月    14    日
                              書記官 廖月女